臺灣高雄地方法院交通事件裁定　　　　99年度交聲字第2336號
原處分機關　高雄市政府交通局
法定代理人　王國材
異　議　人
即受處分人　朱清泉
代　理　人　王清正
上列異議人即受處分人因違反道路交通管理處罰條例案件，對於
高雄市政府交通局中華民國99年7 月20日所為之處分（原處分案
號：高市交裁字第裁32-B00000000號）聲明異議，本院裁定如下
：
    主  文
異議駁回。
    理  由
一、原處分意旨略以：異議人即受處分人朱清泉（下簡稱異議人
    ）為計程車駕駛人，其職業登記證查驗期間為民國98年12月
    19日至99年2 月19日，惟其「不依規定期限參加年度查驗」
    ，經高雄市政府警察局交通警察大隊逕行舉發，高雄市政府
    交通局（下簡稱原處分機關）爰依道路交通管理處罰條例第
    36 條 第3 項及違反道路交通管理事件統一裁罰基準及處理
    細則第41條、第43條、第44條及第67條之規定，裁處異議人
    罰鍰新臺幣（下同）1,200元等語。
二、聲明異議意旨略以：異議人已檢具文件參加執業登記查驗，
    原處分機關卻以異議人未提出行車執照，拒絕異議人辦理查
    驗，並裁處異議人罰鍰1,200 元，違反法律保留原則，所為
    前開處分，於法未合，應予撤銷等語。
三、按計程車駕駛人，不依規定期限，辦理執業登記事項之異動
    申報，或參加年度查驗者，處1,200 元罰鍰；又計程車駕駛
    人執業資格、執業登記、測驗、執業前、在職講習與講習費
    用收取、登記證核發及管理等事項之辦法，由內政部會同交
    通部定之，道路交通管理處罰條例第36條第3 項前段、第37
    條第7 項分別定有明文。內政部於95年10月19日即根據前開
    道路交通管理處罰條例第37條第7 項之授權，會同交通部修
    正發布「計程車駕駛人執業登記管理辦法」，並自95年7 月
    1 日施行。其中系爭辦法第11條第1 項規定：「執業登記證
    及其副證每年查驗一次，計程車駕駛人自領得執業登記證及
    其副證之翌年起，應於每年出生日前後1 個月內檢具下列文
    件，向原發證之警察局申請查驗：一、國民身分證。二、職
    業駕駛執照。三、執業事實證明文件。四、執業登記證及副
    證」；第7 條第1 項前段、第2 項則規定「汽車駕駛人應於
    領得合格成績單6 個月內檢附合格成績單及執業事實證明文
    件，向原申請之警察局辦妥執業登記，始發給執業登記證及
    其副證；前項執業事實，指有下列情形之一者：一、受僱於
    計程車客運業。二、自備汽車參與計程車客運業經營。三、
    計程車運輸合作社社員或其輪替駕駛。四、經營個人計程車
    客運業。五、個人計程車客運業之輪替或臨時替代駕駛。」
四、經查：異議人為計程車駕駛人，於97年10月16日起領有高雄
    市政府警察局核發之計程車執業登記證（證號：E009016 號
    ），自領得執業登記證及其副證之翌年起，須於其每年出生
    日即1 月19日前後1 個月內檢具相關文件，送高雄市政府警
    察局查驗，亦即，異議人應於98年12月19日至99年2 月19日
    （即異議人1 月19日生日前後1 個月）至高雄市政府警察局
    交通警察大隊辦理執業登記證查驗，惟異議人遲至99年3 月
    2 日方委託亞太計程車運輸合作社負責人王清正，攜帶執業
    駕駛執照正本、亞太合作社開立執業事實證明文件、國民身
    分證正本至高雄市政府警察局辦理查驗，經高雄市政府警察
    局告知尚欠缺執業車輛事實證明文件，且查驗期間屆滿，嗣
    經高雄市政府警察局於99年3 月15日開立舉發違反道路交通
    管理事件通知單，原處分機關並據以認定異議人不依規定期
    限參加年度查驗，於同年7 月20日裁處異議人罰鍰1,200 元
    等情，為異議人所不爭執，且有異議人之聲明異議狀、異議
    人個人基本資料查詢結果、計程車駕駛人執業登記證、高雄
    市政府警察局99年3 月15日高市警交字第B00000000 號舉發
    違反道路交通管理事件通知單、高雄市政府警察局辦理計程
    車駕駛人執業登記一次告知單、原處分機關99年7 月20日高
    市交裁字第裁32-B00000000號違反道路交通管理事件裁決書
    、高雄市政府警察局99年9 月3 日高市警交字第0990048348
    號在卷可考，是上開事實，要堪認定。綜上，異議人確有「
    不依規定期限參加年度查驗」之違規行為，其已違反計程車
    駕駛人執業登記管理辦法第11條第1 項及道路交通管理處罰
    條例第36條第3 項之規定。從而，原處分機關依道路交通管
    理處罰條例第36條第3 項之規定，對異議人裁處罰鍰1,200
    元，核無違誤，並無違反法律保留原則之情事。異議人向本
    院聲明異議，為無理由，應予駁回。
據上論斷，依道路交通事件處理辦法第18條，裁定如主文。
中    華    民    國   100    年    2     月    17    日
                   交通法庭     法  官  郭任昇
以上正本證明與原本無異。
如不服本裁定，應於收受送達後5 日內向本院提出抗告狀。
中    華    民    國   100    年    2     月    17    日
                                書記官  葉玉芬